臺灣臺中地方法院刑事判決　　　　　　　　　　　　九十一年度交易字第四三九號
　　公　訴　人　臺灣台中地方法院檢察署檢察官
　　被　　　告　乙○○
右列被告因過失傷害案件，經檢察官提起公訴 (九十一年度偵字第二二七四號)本院
判決如左：
    主  文
乙○○因過失傷害人，累犯，處有期徒刑參月，如易科罰金，以參佰元折算壹日。
    事  實
一、乙○○曾於民國（下同）八十五年間因賭博罪，經台灣彰化地方法院判處有期徒
    刑四月確定，並已於八十六年十二月四日執行完畢。復於九十年十二月十三日七
    時許，駕駛車號ＱＴ─三二二七號自用小客車，沿台中市○○鄉○○路由台中往
    彰化向行駛，途經同路二段八十六號中和紡織廠前，理應注意車輛行駛時，應在
    遵行車道內行駛，不得佔用機車道，且行經工廠、學校等公共場所出入口，駕駛
    人應注意減速慢行，作隨時停車之準備，又汽車行駛時，駕駛人應注意車前狀況
    、及兩車併行之間隔，並隨時採取必要之安全措施。而依當時情形，又無不能注
    意之情事，詎乙○○竟疏於注意，佔用道路右方之機車道且未注意二車併行間隔
    ，適有由甲○○所駕駛之車號ＫＮＵ─一０八號機車在其右側機車道行駛，亦未
    注意車前狀況及兩車安全間隔，因雙方有上述疏失，於乙○○向右閃避他車時，
    自小客車之右側後視鏡及車身擦撞甲○○所駕駛之機車，致甲○○人車倒地後，
    受左肩挫傷、左膝、左肘、右手多處挫、擦傷等傷害。
二、案經甲○○訴由台中縣警察局烏日分局報告檢察官偵查起訴。
    理  由
一、訊據被告乙○○固不否認於右開時、地駕車肇事致甲○○受傷之事實，惟否認有
    過失傷害之犯行，辯稱：伊並未在機車道上行駛，是告訴人超速撞擊到伊汽車照
    後鏡而跌倒受傷，伊不負過失責任云云。惟查右揭事實，已据告訴人於偵審中指
    訴甚詳，並有道路交通事故調查報告表、中山醫學大學附設醫院診斷證明書一紙
    、現場照片附卷可稽。且依前開道路交通事故調查報告表及車損照片顯示，告訴
    人機車倒地後遺有二十三、三公尺之刮地痕，刮地痕起點在機車道右側一、二公
    尺處，被告所有小客車右側車身有刮痕、右照後鏡向前折損等情以觀，足見被告
    未在遵行車道內行駛且未保持兩車安全間隔，可以認定。所辯要屬避就之詞，不
    足採信。按車輛行駛時，應在遵行車道內行駛，不得佔用機車道，且行經工廠、
    學校等公共場所出入口，駕駛人應注意減速慢行，作隨時停車之準備，又汽車行
    駛時，駕駛人應注意車前狀況、及兩車併行之間隔，並隨時採取必要之安全措施
    ，道路交通安全規則第九十三條第一項第三款、第九十四條第三項、第九十七條
    第一款各定有明文。被告乙○○駕車自應注意上述道路交通安全規定，且依當時
    路狀，又無不能注意之情形，竟疏不注意為之，以致肇事，致人受傷，被告乙○
    ○應有過失。且被告乙○○過失駕駛行為，核與告訴人甲○○之受傷間，具有相
    當因果關係，是其過失傷害犯行，堪以認定。
二、核被告所為，係犯刑法第二百八十四條第一項前段之因過失傷害人之罪。又被告
    於八十五年間因賭博罪，經台灣彰化地方法院判處有期徒刑四月確定，並已於八
    十六年十二月四日執行完畢，此有其前案紀錄表在卷足憑。茲於五年內再犯本件
    有期徒刑以上之罪，應依累犯之規定加重其刑。爰審酌被告過失程度之輕重、告
    訴人所受傷害程度、本件車禍告訴人與有過失、被告肇事後態度及肇事後被告迄
    今仍未與告訴人達成民事和解，取得諒解等一切情狀，量處如主文所示之刑，並
    諭知易科罰金之折算標準，以資懲儆。
據上論斷，應依刑事訴訟法第二百九十九條第一項前段、刑法第二百八十四條第一項
前段、第四十七條、第四十一條第一項前段、罰金罰鍰提高標準條例第一條前段、第
二條，判決如主文。
中      華      民      國    九十一    年      十      月    三十一    日
                                      台灣台中地方法院交通法庭
                                          法  官    許 金  樹
右正本證明與原本無異。
如不服本判決，應於判決送達後十日內向本院提出上訴狀，上訴於臺灣高等法院臺中
分院(須附繕本)。
                                          書記官
中      華      民      國    九十一    年      十      月    三十一    日
附錄論罪科刑實體法條文：
刑法第二百八十四條第一項：
因過失傷害人者，處六月以下有期徒刑、拘役或五百元以下罰金。致重傷者，處一年
以下有期徒刑、拘役或五百元以下罰金。
(罰金部份業經提高十倍為五千元)
